【裁判字號】    92,簡上,251
【裁判日期】    920716
【裁判案由】    妨害婚姻
【裁判全文】
臺灣高雄地方法院刑事判決                        九十二年度簡上字第二五一號
    上  訴  人  臺灣高雄地方法院檢察署檢察官
    被      告  甲○○
右列上訴人因妨害婚姻案件，不服臺灣高雄地方法院高雄簡易庭於中華民國九十二年
四月二十八日九十二年度簡字第一三九０號第一審判決（起訴案號：九十二年度偵字
第六０七０號）提起上訴，本院管轄之第二審合議庭判決如左：
    主  文
原判決撤銷。
甲○○連續有配偶而與人通姦，處有期徒刑月，如易科罰金以佰元折算壹日，緩
刑貳年。
    事  實
一、甲○○與乙○○原係夫妻關係，二人於民國（下同）七十七年三月二十八日結婚
    ，嗣甲○○於九十一年五月十六日以受乙○○毆打而離家出走，雙方未共同生活
    近七年，足認有難以維持婚姻之重大事由為由，提起離婚之訴，經臺灣屏東地方
    法院於九十一年八月十五日以九十一年度婚字第三三號民事判決准予兩造離婚
    ，並於九十一年九月十六日確定在案。惟於上開判決確定前，甲○○與乙○○之
    夫妻關係仍存續中，甲○○明知其仍為乙○○之妻，為有配偶之人，竟基於通姦
    之概括犯意，於九十年五月間，在高雄市某酒店上班期間，於高雄市某不詳處所
    ，與不詳姓名年籍成年男客發生性行為二、三次，並於九十一年三月七日產下一
    女李柔潔，嗣於九十一年九月間某日，高雄市楠梓區戶政事務所通知乙○○辦理
    李柔潔出生登記事宜，乙○○始查悉上情。
二、案經乙○○訴由臺灣屏東地方法院檢察署檢察官呈請臺灣高等法院高雄分院檢察
    署檢察長核轉臺灣高雄地方法院檢察署檢察官偵查後聲請簡易判決處刑。
    理  由
一、訊據被告甲○○對右揭事實迭於警訊、偵查及本院審理中均坦承不諱（見警卷第
    七、八頁、偵查卷第五、六頁、本院九十二年六月十七日訊問筆錄、九十二年七
    月二日審判筆錄），核與告訴人乙○○指訴情節相符，此外，復有臺灣屏東地方
    法院九十一年度婚字第三三號民事判決書、本院九十二年六月十七日刑事案件
    審理單、李柔潔出生證明書、告訴人及被告全戶戶籍謄本各一份在卷可稽（見警
    卷第十至十六頁）。被告之自白經核既與事實相符，自可採為論罪科刑之依據，
    事證明確，其犯行堪以認定。
二、核被告所為，係犯刑法第二百三十九條前段之通姦罪，其先後多次通姦之犯行，
    時間緊接，方法相同，所犯又係構成要件相同之罪，顯係基於概括犯意反覆為之
    ，係為連續犯，應依刑法第五十六條之規定論以一罪，並加重其刑。檢察官雖未
    就被告連續與男客發生性行為之部分起訴，惟此部分與已起訴之通姦一次部分，
    有連續犯之裁判上一罪關係，為起訴效力所及，本院自得併予審理。原審予以論
    罪科刑，固非無見，惟原審僅認定被告通姦一次，且未認定被告通姦犯罪地點，
    均有未洽，檢察官循告訴人請求提起上訴，上訴意旨指摘原判決量刑太輕，雖無
    理由，惟原判決既有前揭可議之處，自應由本院予以撤銷改判。審酌被告未能克
    制情慾，破壞婚姻之忠誠義務，所為固屬非是，惟念其係因遭受告訴人毆打而離
    家出走，隻身在外，為生計所逼，始至酒店上班而與男客發生性行為，誤觸刑章
    ，及其犯後坦承犯行、深表悔意、態度良好等一切情狀，爰量處如主文所示之刑
    ，並諭知易科罰金之折算標準。又被告素行良好，未曾受有期徒刑以上刑之宣告
    ，有臺灣高等法院被告全國前案紀錄表及臺灣高雄地方法院檢察署刑案資料查註
    記錄表各一份在卷可稽，其名下無任何財產，現於早餐店打零工，月入新台幣一
    萬餘元，尚有稚齡女兒李柔潔由其撫育，情狀堪憫，其經此偵、審程序，當知所
    警惕，應無再犯之虞，本院認為前開對其所宣告之刑，以暫不執行為適當，爰併
    予宣告緩刑二年，以啟自新，併勵來茲。
據上論斷，應依刑事訴訟法第四百五十五條之一第一項、第三項、第三百六十九條第
一項前段、第三百六十四條、第二百九十九條第一項前段，刑法第五十六條、第二百
三十九條前段、第七十四條第一款，罰金罰鍰提高標準條例第一條前段、第二條，判
決如主文。
本案經檢察官郭武義到庭執行職務。
中      華      民      國    九十二    年      七      月    十  六    日
                                    臺灣高雄地方法院刑事第二庭
                                      審判長法  官  莊  崑  山
                                            法  官  柯  彩  燕
                                            法  官  孫  啟  強
右正本證明與原本無異。
不得上訴。
                                            書記官  盧  雅  婷
中      華      民      國    九十二    年      七      月    十  六    日
附錄本判決論罪科刑之法條：
刑法第二百三十九條：
有配偶而與人通姦者，處一年以下有期徒刑。其相姦者亦同。


司法院資訊處製作；財團法人民間司法改革基金會備份。
